【裁判字號】    99,智附民,3
【裁判日期】    991028
【裁判案由】    請求損害賠償
【裁判全文】
臺灣屏東地方法院刑事附帶民事訴訟判決
原      告    瑞影企業股份有限公司
法定代理人    甲○○
送達代收人    丙○○
被      告    乙○○
上列被告因違反著作權法案件（本院99年度智訴字第2 號），經
原告提起附帶民事訴訟，請求損害賠償，本院判決如下：
    主  文
被告應給付原告新台幣貳萬元，及自民國九十九年十月十五日起
至清償日止，按年息百分之五計算之利息。
原告其餘之訴駁回。
本判決第一項得假執行。
原告其餘假執行之聲請駁回。
    事 實 及 理 由
一、原告主張：被告乙○○明知「秋風落葉」、「擦肩而過」、
    「番仔火」、「衝衝衝」、「買醉的人」、「愛情爐丹」、
    「無情兄」、「感情線」、「酒歌」及「春花秋月」等10
    首歌曲（下稱系爭歌曲），係瑞影企業股份有限公司（下稱
    瑞影公司）經原著作權人專屬授權而享有音樂著作財產權之
    音樂著作，未經瑞影公司授權或同意，不得任意重製或出租
    。詎乙○○竟未經瑞影公司授權或同意，基於意圖出租而擅
    自以重製及出租之方法侵害他人著作財產權之犯意，於民國
    97年11月底某日，在不詳地點，將以不詳方式取得之系爭歌
    曲，灌錄至電腦伴唱機內而非法重製之，並於97年11月底起
    ，將灌錄系爭歌曲之點將家電腦伴唱機1 台，以每月新臺幣
    （下同）5,000 元之價格，出租予址設屏東縣屏東市○○路
    1137號「彩鳳谷卡拉OK店」之不知情之負責人謝鳳足（另為
    不起訴處分），供不特定顧客在上址消費點歌，以此方式公
    開演出而侵害原告之著作財產權。爰依著作權法第88條規定
    提起本訴，請求被告給付原告50萬元，及自起訴狀繕本送達
    翌日起至清償日止，按年息5%計算之利息，並願供擔保，請
    准宣告假執行。
二、被告乙○○則以：我有向瑞影公司的經銷商亞欣公司購買版
    權，上開點將家伴唱機內的歌曲都是有授權的，並未將系爭
    10首歌曲重製灌入前揭伴唱機內，而且該伴唱機亦無法點唱
    系爭10首歌曲，這些歌曲只有片頭不能播放，我並無侵害原
    告之著作財產權等語置辯。並答辯聲明：駁回原告之訴。
三、得心證之理由
  (一)按附帶民事訴訟之判決，應以刑事訴訟判決所認定之事實為
    據，刑事訴訟法第500 條前段定有明文。本件原告起訴主張
    被告未經原告同意或授權，竟基於意圖出租而擅自以重製及
    出租之方法侵害他人著作財產權之犯意，於上開時地非法重
    製及出租上開伴唱機內系爭10首歌曲之事實，業據本院以99
    年度智訴字第2 號刑事判決判處被告有罪在案，是原告此部
    分之主張堪信為真實。
  (二)次按因故意或過失不法侵害他人之著作財產權或製版權者，
    負損害賠償責任；依前項規定，如被害人不易證明其實際損
    害額，得請求法院依侵害情節，在1 萬元以上100 萬元以下
    酌定賠償額，著作權法第88條第1 項規定甚詳。本件被告意
    圖出租而重製及出租之伴唱機內所灌錄之系爭10首歌曲，均
    係未經原告同意而擅自重製及出租，是依上開規定，被告應
    對原告負損害賠償責任。至於賠償金額部分，原告雖主張本
    案損失之授權利潤為50萬元等語，惟為被告所否認。本院審
    酌被告行為雖有嚴重影響原告權利，惟其非製造者或銷售者
    ，且被告出租伴唱機予證人謝鳳足之代價為每月5,000 元，
    謝鳳足僅經營3 月左右，每月營業額約3 萬元，點唱一首歌
    曲10元，系爭10首歌曲隸屬之A 約租金每月2,400 元，被告
    向亞欣公司承租之B+C 約租金每月1,400 元等一切情狀（本
    院99年度智訴字第2 號警卷1 至3 頁，本院卷第65頁），認
    被告乙○○應賠償原告2 萬元，原告逾此範圍之請求洵屬無
    據。
四、查原告起訴時未附起訴狀繕本，被告又未於本院調解時到庭
    ，故原告提起附帶民事訴訟起訴狀之內容，延至附帶民事訴
    訟開庭時被告始為知悉。綜上所述，原告依據著作權法第88
    條規定，請求被告給付原告2 萬元，及自被告知悉起訴狀內
    容翌日即99年10月15日起至清償日止，按年息百分之5 計算
    之利息，為有理由，應予准許；至其逾此部分之請求為無理
    由，不應准之。
五、末按本判決第1 項被告應給付之金額未逾50萬元，爰依民事
    訴訟法第389 條第1 項第5 款之規定，依職權宣告假執行。
    至原告敗訴部分既經駁回，則其假執行之聲請即失所附麗，
    應併予駁回。
六、據上論結，原告之訴為一部有理由，一部無理由，應依刑事
    訴訟法第502 條第1 項、第2 項、第491 條第10款、民事訴
    訟法第389 條第1 項第5 款，判決如主文。
中    華    民    國    99    年    10    月    28    日
                  刑事第一庭  審判長法  官   潘正屏
                                    法  官   黃紀錄
                                    法  官   翁世容
以上正本證明與原本無異。
如不服本判決非對於刑事判決有上訴時不得上訴，並應於送達後
10日內向本院提出上訴狀。
中    華    民    國    99    年    10    月    28    日
                                書記官  張孝妃

司法院資訊處製作；財團法人民間司法改革基金會備份。
